# 陈老师，出售给关联方股权的交易价格问题

提问人：shengmeiqin 时间：2019-02-27 19:30:43
陈老师，您好
上市公司将全资子公司出售给公司董事持股的公司，交易价格高于评估值，出售的目的是实现未盈利业务的剥离，可减轻上市公司经营负担，并有利于改善上市公司资产质量和盈利能力。顺利完成业务战略转型。请问：高于评估值的金额是否可以计入股权转让收益？
高于评估值的原因是该子公司（互联网医疗）目前经营管理者就是上市公司的董事，认为互联网医疗国家政策支持，看好子公司发展前景。

回答人：chenyiwei
由于这是关联交易，因此很难证明实际出售价格高于评估值是合理和公允的（尤其是当该评估系以收益法为基础作出的情况下），因此该超出评估值的交易价格部分按权益性交易处理的可能性很大。仅仅 “认为互联网医疗国家政策支持，看好子公司发展前景” 的解释是非常不充分的。

提问人：shengmeiqin 时间：2019-03-01 12:52:34
陈老师，评估值是以基础法进行评估的

回答人：chenyiwei
这类企业的股权无法用资产基础法评估出其公允价值，要用收益法或市场法。